臺灣橋頭地方法院民事小額判決
111年度橋小字第1084號
原      告  安泰商業銀行股份有限公司


法定代理人  丁予康  
訴訟代理人  劉威彥  
被      告  林○靚即林○忠之繼承人

法定代理人  黃○婷    （真實姓名住所詳卷）
上列當事人間請求清償信用卡消費款事件，本院於民國111年9月
21日言詞辯論終結，判決如下：
    主  文
被告應於繼承被繼承人林○忠遺產範圍內給付原告新臺幣陸萬肆
仟柒佰捌拾壹元，及其中新臺幣伍萬伍仟參佰伍拾捌元自民國一
百一十一年八月三日起至清償日止，按週年利率百分之十五計算
之利息。
訴訟費用新臺幣壹仟元由被告於繼承被繼承人林○忠遺產範圍內
負擔。
本判決得假執行。
    事實及理由
壹、程序部分:按「行政機關及司法機關所製作必須公開之文書
    ，除前項第三款或其他法律特別規定之情形外，亦不得揭露
    足以識別前項兒童及少年身分之資訊」、「本法所稱兒童及
    少年，指未滿十八歲之人」，兒童及少年福利與權益保障法
    第69條第2項、第2條前段定有明文。查被告未滿18歲，而林
    ○忠為其父、黃○婷為其法定代理人，有其等戶籍資料查詢結
    果可稽，爰依上開規定隱匿其真實姓名。
貳、實體部分　　
一、原告主張：被告之被繼承人林○忠前向原告申請信用卡使用
    ，依約得持信用卡簽帳付款，但應按期向原告清償，逾期則
    按週年利率15%計算利息。但林○忠未按期繳交卡費，尚欠如
    主文第一項所示之金額及利息，因林○忠已於民國110年9月2
    6日死亡，被告為其繼承人，爰依繼承及信用卡契約之法律
    關係提起本件訴訟。聲明:如主文第一項所示。
二、被告則以：林○忠在外欠很多錢，希望能分期清償等語，資
    為答辯。
三、按繼承人自繼承開始時，除本法另有規定外，承受被繼承人
    財產上之一切權利、義務。但權利、義務專屬於被繼承人本
    身者，不在此限；繼承人對於被繼承人之債務，以因繼承所
    得遺產為限，負清償責任。民法第1148條第1項、第2項分別
    定有明文。原告主張之前揭事實，業經提出信用卡申請書、
    信用卡約定條款、欠繳明細、家事事件網路公告、繼承系統
    表為證，且未據被告爭執，堪認可信。從而原告請求被告於
    繼承遺產範圍內就前述債務負清償之責，自非無據。至被告
    所辯，核屬其事實上有無繼承遺產及後續如何清償問題，尚
    不影響本件之判斷，附此敘明。
四、綜上所述，原告主張被告應給付原告如主文第一項所示金額
    及利息，為有理由，應予准許。
五、本件係法院依小額程序為被告敗訴之判決，爰依民事訴訟法
    第436 條之20之規定，依職權宣告假執行。
六、本件事證已臻明確，兩造其餘主張陳述及所提之證據，經審
    酌後於本件判決結果無影響，爰不逐一論述，附此敘明。
七、訴訟費用負擔之依據：民事訴訟法第78條。
中　　華　　民　　國　　111 　年　　10　　月　　6　　日
                  橋頭簡易庭  法      官    呂維翰
以上正本與原本相符。
民事訴訟法第436條之24第2項：對於本判決之上訴，非以違背法
令為理由，不得為之。
如對本判決上訴，須於判決送達後20日內向本院提出上訴狀，並
須表明原判決所違背之法令及其具體內容與依訴訟資料可認為原
判決有違背法令之具體事實之上訴理由（須按他造當事人之人數
附繕本）。
中　　華　　民　　國　　111 　年　　10　　月　　6 　　日
                              書  記  官    薛如媛
訴訟費用計算式：
裁判費            1,000元
合計              1,000元